臺灣士林地方法院刑事判決　　　　 100年度審交簡上字第28號
上　訴　人　臺灣士林地方法院檢察署檢察官
被　　　告　陳定勝原名陳定谷.
上列上訴人因被告過失傷害案件，不服本院內湖簡易庭中華民國
100 年3 月31日100 年度湖交簡字第105 號第一審刑事簡易判決
（聲請簡易判決處刑案號：臺灣士林地方法院檢察署100 年度偵
字第243號），提起上訴，本院管轄之第二審合議庭判決如下：
    主  文
上訴駁回。
    事實及理由
一、本案經本院審理結果，認第一審判決以被告陳定勝（原名陳
    定谷）係犯刑法第284 條第1 項前段之過失傷害罪，判處拘
    役15日，並諭知易科罰金之折算標準為新臺幣（下同）1 千
    元折算1 日，其認事用法均無不當，量刑亦認妥適，應予維
    持，除引用第一審刑事簡易判決書記載之事實、證據及理由
    （如附件）外，另就證據部分補充如下：
  (一)馬偕紀念醫院淡水分院診斷證明書、新光牙醫診所診斷證明
    書、新北市政府警察局淡水分局道路交通事故肇事人自首情
    形紀錄表各1 紙、道路交通事故談話紀錄表2 紙及新北市○
    ○○○○道路交通事故初步分析研判表1 紙（分見偵卷第12
    至13頁、第21頁、第24至26頁）。
  (二)被告陳定勝（原名陳定谷）於本院準備程序及審理時之自白
    （見本院卷第27頁背面、第39頁背面）。
二、檢察官上訴意旨略以：茲據告訴人林基正具狀請求上訴，略
    以告訴人因車禍受有頭部外傷、四肢多處擦傷等傷害，且被
    告迄今未與告訴人達成和解，原審僅判處拘役15日，量刑過
    輕，請求撤銷原判決云云。
三、按量刑輕重，係屬事實審法院得依職權自由裁量之事項，苟
    已斟酌刑法第57條各款所列情狀而未逾越法定刑度，不得遽
    指為違法（最高法院72年臺上第6696號、75年臺上第7033號
    等判例意旨參照）；且在同一犯罪事實與情節，如別無其他
    加重或減輕之原因，下級審量定之刑，亦無過重或失輕之不
    當情形，則上級審法院對下級審法院之職權行使，原則上應
    予尊重（最高法院85年度臺上字第2446號判決參照）。又量
    刑之輕重，固屬事實審法院得依職權自由裁量之事項，惟仍
    應受比例原則及公平原則之限制，否則其判決即非適法。刑
    事審判旨在實現刑罰權分配的正義，故法院對有罪被告之科
    刑，應符合罪刑相當之原則，使輕重得宜，罰當其罪，以契
    合社會之法律感情，此所以刑法第57條明定科刑時應審酌一
    切情狀，尤應注意該條各款所列事項以為科刑輕重之標準（
    最高法院95年度臺上字第1662號判決參照）。經查，本件被
    告自警詢、偵查、本院準備程序及審理中均已坦承犯行，且
    有聲請簡易判決處刑書及前開所載之各項證據可資佐證，原
    審認被告係犯刑法第284 條第1 項前段之過失傷害罪，判處
    拘役15日，並諭知易科罰金之折算標準為1 千元折算1 日，
    其認事用法並無違誤，量刑亦未逾越法定刑之範圍，參酌前
    揭最高法院判例及裁判要旨，尚難認原審量刑有何違誤之處
    ，至被告未能與告訴人達成和解乙節，乃原審於判決時所知
    ，並已於量刑時予以斟酌，且被告於本院審理時亦曾表示願
    以新臺幣2 萬元，分4 期給付之方式與告訴人和解，雖告訴
    人不表接受，仍可見被告犯後尚具悔意及有和解之誠意，是
    被告雖迄未與告訴人達成和解，尚不能因此即認原審量刑有
    何失衡之情，從而，上訴人上訴意旨指摘原判決量刑過輕，
    為無理由，應予駁回。
據上論斷，應依刑事訴訟法第455 條之1 第1 項、第3 項、第36
8 條、第373 條，判決如主文。
本案經檢察官彭康凡到庭執行職務。
中    華    民    國    100    年     7    月    29   日
                  刑事第一庭審判長法  官  李育仁
                                  法  官  王沛雷
                                  法  官  莊明達
以上正本證明與原本無異。
                                  書記官  陳麗津
中    華    民    國   100    年    8     月    2     日
本件不得上訴。